ko: 모뎀 기술: 아날로그 다이얼업; 케이블 (DOCSIS); 셀룰러; DSL (ADSL/VDSL); 광섬유 (GPON/EPON/ONT); IoT 셀룰러 (Cat-M/NB); LoRa; LoRaWAN; PLC; 파워라인; 위성; 기타
nb: Modemteknologi: Analog oppringt; Kabel (DOCSIS); Celle; DSL (ADSL/VDSL); Fiber (GPON/EPON/ONT); IoT-mobilnett (Cat-M/NB); LoRa; LoRaWAN; PLC; Kraftlinje; Satellitt; Annet
cs: Technologie modemu: Analogový vytáčený; Kabelový (DOCSIS); Mobilní; DSL (ADSL/VDSL); Optika (GPON/EPON/ONT); IoT mobilní (Cat-M/NB); LoRa; LoRaWAN; PLC; Po elektrickém vedení; Satelitní; Jiné
ru: Технология модема: Аналоговый коммутируемый; Кабельный (DOCSIS); Сотовая связь; DSL (ADSL/VDSL); Оптоволокно (GPON/EPON/ONT); IoT сотовый (Cat-M/NB); LoRa; LoRaWAN; PLC; Powerline; Спутниковый; Другой
fi: Modeemiteknologia: Analoginen modeemi; Kaapeli (DOCSIS); Solu; DSL (ADSL/VDSL); Valokuitu (GPON/EPON/ONT); IoT-matkapuhelinverkko (Cat-M/NB); LoRa; LoRaWAN; PLC; Sähköverkko; Satelliitti; Muu
sv: Modemteknik: Analog uppringning; Kabel (DOCSIS); Cellulär; DSL (ADSL/VDSL); Fiber (GPON/EPON/ONT); IoT-mobilnät (Cat-M/NB); LoRa; LoRaWAN; PLC; Elnät; Satellit; Övrigt
lt-LT: Modemo technologija: Analoginis telefono ryšys; Kabelinis (DOCSIS); Korinė; DSL (ADSL/VDSL); Šviesolaidis (GPON/EPON/ONT); IoT mobilus ryšys (Cat-M/NB); LoRa; LoRaWAN; PLC; Elektros linija; Palydovinė; Kita
zh-CN: 调制解调器技术: 模拟拨号; 有线 (DOCSIS); 蜂窝状; DSL (ADSL/VDSL); 光纤 (GPON/EPON/ONT); 物联网蜂窝 (Cat-M/NB); LoRa; LoRaWAN; PLC; 电力线; 卫星通信型; 其他
sl-SI: Tehnologija modema: Analogno klicno; Kabelski (DOCSIS); Mobilna; DSL (ADSL/VDSL); Optika (GPON/EPON/ONT); IoT mobilni (Cat-M/NB); LoRa; LoRaWAN; PLC; Električno omrežje; Satelit; Drugo
ja: モデム技術: アナログダイヤルアップ; ケーブル（DOCSIS）; セルラー; DSL（ADSL/VDSL）; ファイバー（GPON/EPON/ONT）; IoTセルラー（Cat-M/NB）; LoRa; LoRaWAN; PLC; 電力線; サテライト; その他
it: Tecnologia del modem: Dial-up analogico; Cavo (DOCSIS); Cellulare; DSL (ADSL/VDSL); Fibra (GPON/EPON/ONT); IoT cellulare (Cat-M/NB); LoRa; LoRaWAN; PLC; Powerline; Satellitare; Altro
pt-PT: Tecnologia do modem: Analógico dial-up; Cabo (DOCSIS); Celular; DSL (ADSL/VDSL); Fibra (GPON/EPON/ONT); IoT celular (Cat-M/NB); LoRa; LoRaWAN; PLC; Powerline; Satélite; Outro
fr: Technologie du modem: Analogique commuté; Câble (DOCSIS); Cellulaire; DSL (ADSL/VDSL); Fibre (GPON/EPON/ONT); Cellulaire IoT (Cat-M/NB); LoRa; LoRaWAN; PLC; Courant porteur; Satellite; Autre
zh-TW: 數據機技術: 類比撥號; 纜線（DOCSIS）; 蜂窩網路; DSL（ADSL/VDSL）; 光纖（GPON/EPON/ONT）; 物聯網行動網路（Cat-M/NB）; LoRa; LoRaWAN; PLC; 電力線; 衛星; 其他
tr: Modem teknolojisi: Analog çevirmeli; Kablo (DOCSIS); Hücresel; DSL (ADSL/VDSL); Fiber (GPON/EPON/ONT); IoT hücresel (Cat-M/NB); LoRa; LoRaWAN; PLC; Güç hattı; Uydu; Diğer
de: Modemtechnologie: Analoge Einwahl; Kabel (DOCSIS); Mobilfunk; DSL (ADSL/VDSL); Glasfaser (GPON/EPON/ONT); IoT-Mobilfunk (Cat-M/NB); LoRa; LoRaWAN; PLC; Powerline; Satellit; Sonstiges
hu: Modemtechnológia: Analóg betárcsázós; Kábel (DOCSIS); Mobil; DSL (ADSL/VDSL); Optikai (GPON/EPON/ONT); IoT mobil (Cat-M/NB); LoRa; LoRaWAN; PLC; Elektromos hálózat; Műhold; Egyéb
es: Tecnología del módem: Marcación analógica; Cable (DOCSIS); Celular; DSL (ADSL/VDSL); Fibra (GPON/EPON/ONT); IoT celular (Cat-M/NB); LoRa; LoRaWAN; PLC; Línea eléctrica; Satélite; Otros
ro-RO: Tehnologia modemului: Dial-up analogic; Cablu (DOCSIS); Celular; DSL (ADSL/VDSL); Fibră (GPON/EPON/ONT); Celular IoT (Cat-M/NB); LoRa; LoRaWAN; PLC; Powerline; Satelit; Altele
th: เทคโนโลยีโมเด็ม: ไดอัลอัพอนาล็อก; เคเบิล (DOCSIS); เครือข่ายมือถือ; DSL (ADSL/VDSL); ไฟเบอร์ (GPON/EPON/ONT); IoT เซลลูลาร์ (Cat-M/NB); LoRa; LoRaWAN; PLC; ไฟฟ้าบ้าน; ระบบจานดาวเทียม; อื่นๆ
pt-BR: Tecnologia do modem: Discagem analógica; Cabo (DOCSIS); Celular; DSL (ADSL/VDSL); Fibra (GPON/EPON/ONT); IoT celular (Cat-M/NB); LoRa; LoRaWAN; PLC; Linha de energia; Satélite; Outro
vi: Công nghệ modem: Quay số analog; Cáp (DOCSIS); Di động; DSL (ADSL/VDSL); Cáp quang (GPON/EPON/ONT); IoT di động (Cat-M/NB); LoRa; LoRaWAN; PLC; Đường dây điện; Vệ tinh; Khác
en: Modem technology: Analog dial-up; Cable (DOCSIS); Cellular; DSL (ADSL/VDSL); Fiber (GPON/EPON/ONT); IoT Cellular (Cat-M/NB); LoRa; LoRaWAN; PLC; Powerline; Satellite; Other
sk-SK: Technológia modemu: Analógové vytáčané pripojenie; Káblové (DOCSIS); Bunkový; DSL (ADSL/VDSL); Optické vlákno (GPON/EPON/ONT); IoT mobilné (Cat-M/NB); LoRa; LoRaWAN; PLC; Elektrické vedenie; Satelit; Iné
da: Modemteknologi: Analog opkald; Kabel (DOCSIS); Cellulær; DSL (ADSL/VDSL); Fiber (GPON/EPON/ONT); IoT cellulær (Cat-M/NB); LoRa; LoRaWAN; PLC; Elnet; Satellit; Andet
el: Τεχνολογία μόντεμ: Αναλογικό dial-up; Καλώδιο (DOCSIS); Κυψελοειδής; DSL (ADSL/VDSL); Οπτική ίνα (GPON/EPON/ONT); IoT Κυψελοειδές (Cat-M/NB); LoRa; LoRaWAN; PLC; Powerline; Δορυφορικό; Άλλο
nl: Modemtechnologie: Analoge inbelverbinding; Kabel (DOCSIS); Mobiel; DSL (ADSL/VDSL); Glasvezel (GPON/EPON/ONT); IoT mobiel (Cat-M/NB); LoRa; LoRaWAN; PLC; Powerline; Satelliet; Andere
pl: Technologia modemu: Analogowy wdzwaniany; Kablowy (DOCSIS); Komórkowy; DSL (ADSL/VDSL); Światłowodowy (GPON/EPON/ONT); IoT komórkowy (Cat-M/NB); LoRa; LoRaWAN; PLC; Przez sieć elektryczną; Satelita; Inne
hr-HR: Tehnologija modema: Analogno biranje; Kabelski (DOCSIS); Mobilna; DSL (ADSL/VDSL); Optička vlakna (GPON/EPON/ONT); IoT mobilni (Cat-M/NB); LoRa; LoRaWAN; PLC; Strujni vod; Satelit; Ostalo
bg-BG: Технология на модема: Аналогово комутируемо; Кабелен (DOCSIS); Мобилна; DSL (ADSL/VDSL); Оптичен (GPON/EPON/ONT); IoT клетъчен (Cat-M/NB); LoRa; LoRaWAN; PLC; Електропроводна линия; Сателит; Други